【裁判字號】    98,交聲,3748
【裁判日期】    981106
【裁判案由】    聲明異議
【裁判全文】
臺灣臺中地方法院交通事件裁定        98年度交聲字第3748號
原處分機關  交通部公路總局臺中區監理所豐原監理站
異  議  人
即受處分人  甲○○
上列受分人因違反道路交通管理處罰條例案件，對於交通部公路
總局臺中區監理所中華民國98年9 月22日所為之處分（原處分案
號：豐監稽違字第裁63-QQ0000000號），聲明異議，本院裁定如
下：
    主  文
異議駁回。
    理  由
一、原處分機關處分意旨略以：異議人即受處分人甲○○於民國
    98年8 月1 日12時40分許，駕駛車牌號碼327-LL號營業遊覽
    大客車，行經宜蘭縣冬山鄉○○路○段與鹿安路口處時，因
   「 駕車行經有燈光號誌管制之交岔路口闖紅燈」之違規，經
    宜蘭縣政府警察局羅東分局員警依違反道路交通管理處罰條
    例第53條第1 項規定逕行舉發。嗣受處分人提出申訴，原舉
    發機關函覆認為違規屬實，原處分機關遂於98年9 月22日以
    豐監稽違字第裁63-QQ0000000號裁決書，裁處罰鍰新臺幣（
    下同）3,600 元，並記違規點數3 點，依法所為之裁處並無
    不合等語。
二、聲明異議意旨略以：(一)該照相設施未於300 公尺前設立警告
    標誌，屬非法取證。(二)採證照片內容是否為伊駕駛的車輛闖
    越紅燈亦屬可疑。為此聲明異議，請求撤銷原處分云云。
三、按汽車駕駛人駕駛汽車，應遵守道路交通標誌、標線、號誌
    之指示，道路交通安全規則第90條前段定有明文。次按「圓
    形紅燈」之行車管制號誌係表示禁止車輛通行，並不得超越
    停止線或進入路口，道路交通標誌標線號誌設置規則第206
    條第1 項第5 款定有明文。再按汽車駕駛人，行經有燈光號
    誌管制之交岔路口闖紅燈者，處新臺幣1,800 元以上5,400
    元以下罰鍰；又汽車駕駛人有道路交通管理處罰條例第53條
    第1 項之情形者，除依原條項處罰鍰外，並記違規點數3 點
    ，道路交通管理處罰條例第53條第1 項、第63條第1 項第3
    款分別定有明文。
四、經查：(一)本件受處分人甲○○駕駛車牌號碼327-LL號營業遊
    覽大客車，於上揭時、地，因有「駕車行經有燈光號誌管制
    之交岔路口闖紅燈」之違規情形，經宜蘭縣政府警察局羅東
    分局警員以受處分人有違反道路交通管理處罰條例第53條第
    1 項之規定，以宜蘭縣政府警察局宜警交字第QQ0000000 號
    舉發違反道路交通管理事件通知單逕行舉發，嗣受處分人於
    期限內申訴，經原處分機關依法裁處罰鍰3,600 元，並記違
    規點數3 點等情，有原舉發機關之上開通知單、原處分機關
    之違反道路交通管理事件裁決書各1 份及採證照片2 張在卷
    可稽（見本院卷第10、12、13頁），顯見受處分人確有上開
    違規之情事無訛。(二)受處分人辯稱員警並未於路口前300 公
    尺設立警告標示，應屬違法採證云云。惟查：採用固定或非
    固定式科學儀器取得證據資料證明者，於一般道路須至少於
    100 公尺，於高速公路、快速公路須至少於300 公尺前，明
    顯標示之，僅限於「行車速度超過規定之最高速限或低於規
    定之最低速限」之違規行為，不包括闖紅燈之違規行為，道
    路交通管理處罰條例第7 條之2 第4 項定有明文，故有無於
    照相設施前設置警告標誌，對於受處分人之違規行為的成立
    不生影響。(三)又受處分人另辯稱採證照片內容是否為受處分
    人所駕駛之車輛闖越紅燈亦屬可疑。惟查：觀諸上開採證照
    片影本所示（見本院卷第12頁），清晰可見燈光號誌係設置
    於該交岔路口，且為受處分人車行方向所應遵循，受處分人
    於行經上開路口時，本應注意該行車管制號誌之指示為何並
    確實遵守，況受處分人前方並無大型車輛遮蔽，從受處分人
    之車輛位置當可望見號誌，是應認受處分人有注意並辯識號
    誌燈號之可能性。復依宜蘭縣政府警察局羅東分局98年10月
    16日羅警交字第0983017648號函覆本院所檢送之彩色採證照
    片正本3 張（見本院卷第17頁至第20頁）觀之，受處分人駕
    駛上開遊覽車通過該交岔路口前時紅燈已亮起，且受處分人
    未按規定減緩速度停於停止線前，並闖越紅燈，在仍顯示紅
    燈情形下，整體車身已超越該交岔路口且向前行駛，並未依
    法原應止停於停止線之前方，不得超越停止線或進入路口之
    闖紅燈違規之事實，洵堪認定。再者，本件受處分人所駕駛
    車輛車牌號碼於上開舉發採證照片中清晰可見，並無受處分
    人所稱違規車輛不明之情。是受處分人所辯與事證不符，殊
    無可信。
五、綜上所述，受處分人既有於行經有燈光號誌管制之交岔路口
    闖紅燈之行為，則原處分機關援引前揭規定，予以裁罰處3,
    600 元罰鍰，並記違規點數3 點，依法並無不當，本件受處
    分人之聲明異議為無理由，應予以駁回。
六、據上論斷，應依道路交通管理處罰條例第87條第2 項，道路
    交通案件處理辦法第19條，裁定如主文。
中    華    民    國    98    年    11    月    6     日
                  交通法庭      法  官  陳玉聰
以上正本證明與原本無異
如不服本裁定，應於送達後5 日內，向本院提出抗告狀。
                                書記官  王崑煜
中    華    民    國    98    年    11    月    6     日


司法院資訊處製作；財團法人民間司法改革基金會備份。
